臺灣高等法院臺南分院刑事判決　　　　 94年度上訴字第600號
上　訴　人
即　被　告　甲○○
上列上訴人因毒品危害防制條例案件，不服臺灣台南地方法院九
十四年度訴字第四四○號中華民國九十四年五月廿日第一審判決
（起訴案號：臺灣台南地方法院檢察署九十四年度毒偵字第四一
○號；併辦案號：九十四年毒偵字第一三○五號、一七六三號）
，提起上訴，本院判決如下：
    主  文
原判決撤銷。
甲○○連續施用第一級毒品，累犯，處有期徒刑壹年拾月，扣案
第壹級毒品海洛因陸包（有二包驗餘淨重計一‧一六公克、有三
包驗餘淨重計○‧二九公克、有一包含袋重○‧五五公克）均沒
收銷毀之，扣案注射針筒壹支、注射用水壹瓶，均沒收之；又連
續施用第二級毒品，累犯，處有期徒刑拾月，扣案第二級毒品安
非他命壹包（含袋重○‧三三公克）沒收銷燬之；應執行有期徒
刑貳年陸月，扣案第一級毒品海洛因陸包（有二包驗餘淨重計一
‧一六公克、有三包驗餘淨重計○‧二九公克、有一包含袋重○
‧五五公克）及扣案第二級毒品安非他命壹包（含袋重約○‧三
三公克）均沒收銷燬之，扣案注射針筒壹支、注射用水壹瓶，均
沒收之。
    事  實
一、甲○○因施用第一級、第二級毒品案件，經台灣台南地方法
    院裁定，移送勒戒處所觀察勒戒後，認有繼續施用毒品傾向
    ，經檢察官提起公訴，並經台灣台南地方法院，裁定入戒治
    處所施以強制戒治，於民國（下同）九十一年十一月廿七日
    強制戒治執行完畢，並經台灣台南地方法院依序判處有期徒
    刑九月及七月，定應執行刑為一年二月，於九十三年三月二
    日縮刑期滿執行完畢。詎甲○○未戒除毒癮，又基於施用第
    一級毒品海洛因及第二級毒品安非他命之概括犯意，於強制
　　戒治執行完畢釋放後，五年內，連續為下列施用毒品犯行：
  (一)起訴部分（即九十四年毒偵字第四一○號）：
    甲○○自九十三年四、五月起，至九十四年一月廿八日上午
    止，在台南縣新化鎮崙子頂二六六號住處及其他不詳處所，
    連續施用第一級毒品海洛因及第二級毒品安非他命多次。嗣
    於九十四年一月廿八日上午十一時卅分許，在台南縣永康市
    ○○路四五○巷口，因形跡可疑，經警盤查，並扣得第一級
    毒品海洛因二包（驗餘淨重一．一六公克），而查悉上情。
  (二)併案部分（即九十四年毒偵字第一三○五號）：
    甲○○又承上施用第一級毒品海洛因犯意，自九十四年二月
    間某日起，至九十四年五月十七日上午八時許止，在台南縣
    新化鎮崙頂里崙頂二六六號住處等地，連續施用第一級毒品
    海洛因多次。嗣於九十四年五月十七日下午四時五十分許，
    在台南縣永康市○○街七六○巷與永康市○○路口旁，為警
    查獲，並扣得海洛因三包（驗餘淨重○‧二九公克）及甲○
    ○所有供施用毒品用注射針筒一支、注射用水一瓶。
  (三)併案部分（即九十四年毒偵字第一七六三號）：
    甲○○又承上施用第一、二級毒品犯意，於九十四年七月四
    日上午十一時許，在台南縣新化鎮崙頂里崙頂二六六號住處
    ，施用第一級毒品海洛因及第二級毒品安非他命各一次。嗣
    於九十四年七月六日上午十一時三十分許，在上開住處，為
    警查獲，並扣得第一級毒品海洛因一包（含袋重○‧五五公
    克）及第二級毒品安非他命一包（含袋重○‧三三公克）。
二、案經台南縣警察局移送台灣台南地方法院檢察署檢察官偵查
    起訴及台南縣警察局永康分局、新化分局移送台灣台南地方
    法院檢察署檢察官併案審理。
    理  由
一、起訴部分（即九十四年毒偵字第四一○號）：
    被告甲○○該部分施用第一級、第二級毒品事實，業據被告
    於警偵訊及原審時，均自白不諱，並扣有海洛因二包在案可
    佐，而該扣案海洛因，經調查局鑑定結果，含有海洛因成分
    （驗餘淨重計一‧一六公克），有調查局九十四年四月八日
    鑑定通知書在卷可憑（詳原審卷十七頁）。此外，被告該次
    查獲所採集尿液經送驗結果，亦分別呈甲基安非他命及嗎啡
    陽性反應，有長榮大學九十四年二月十八日出具確認告報在
    卷可憑（詳偵查卷廿○頁）。是被告該部分施用第一、二級
    毒品犯行，亦堪認定。又被告於併案偵查中供承，其係自九
    十三年四、五月間起，開始施用毒品等語（詳併案一三○五
    號偵查卷六頁），則本件被告施用毒品犯罪時間，應係自九
    十三年四、五月間起，併為敘明。
二、併案部分：
  (一)九十四年毒偵字第一三○五號部分：
    被告甲○○該部分施用第一級毒品事實，業據被告於警訊及
    偵查中供承不諱（詳永康分局警卷一至四頁、偵查卷六頁）
    ，且扣案毒品海洛因三包，經送調查局鑑定結果，含有海洛
    因成分，有調查局九十四年七月五日出具鑑定通知書在卷可
    憑（詳上訴卷五四頁），並有供被告施用毒品用注射針筒一
    支、注射用水一瓶可佐（詳永康分局警卷十二至十三頁），
    被告自白該部分連續施用第一級毒品犯行，核與事實相符，
    自堪採信。
  (二)九十四年毒偵字第一七六三號部分：
    被告甲○○該部分施用第一級、第二級毒品事實，業據被告
    於警訊及偵查中，均自白不諱，並扣有海洛因及安非他命各
    一包在案可佐，而該扣案海洛因及安非他命，經以聯勤二○
    四廠製造毒品檢驗盒試劑初步檢驗結果，分別含有海洛因及
    安非他命成分，有台南縣警察局新化分局查獲毒品危害防制
    條例毒步檢驗報告單在卷可憑（詳新化分局警卷十五頁）。
    此外，被告該次查獲所採集尿液經送驗結果，亦分別呈甲基
    安非他命及嗎啡陽性反應，有長榮大學九十四年七月廿九日
    出具確認告報在卷可憑（詳上訴卷七○頁）。是被告該部分
    施用第一、二級毒品犯行，亦堪認定。
三、又被告前因施用毒品案件，經台灣台南地方法院裁定送強制
    戒治，並於九十一年十一月廿七日戒治執行完畢釋放出所，
    有臺灣高等法院被告全國前案紀錄表在卷可參。茲被告於觀
    察勒戒執行完畢釋放後，五年內，再犯同條例第十條之罪，
    依法應追訴處罰（毒品危害防制條例第二十三條第二項規定
    參照）。
四、查被告連續多次施用第一、二級毒品犯行，核其所為，係犯
  　毒品危害防制條例第十條第一項施用第一級毒品罪及同條例
    第二項施用第二級毒品罪。又被告於事實一(二)、(三)所示時地
    施用毒品犯行，雖未經起訴，然該部分與本件起訴部分，時
    間緊接、手法相同，顯係基於概括犯意反覆為之，為連續犯
    ，核與本件起訴部分犯行，有連續犯裁判上一罪關係，為本
    件起訴部分效力所及，本院自應併予審酌。又被告連續施用
    毒品前後持有第一級、第二級毒品低度行為，為被告施用高
    度行為吸收，不另論罪。又被告先後多次施用第一級、第二
    級毒品犯行，時間緊接，手法相同，且所犯係構成要件相同
    罪名，顯係基於概括犯意反覆為之，為連續犯，應分別論以
    施用第一級毒品及施用第二級毒品一罪，並依法各加重其刑
    。又被告前因施用毒品，經台灣台南地方法院判處有期徒刑
    九月及七月，定應執行刑為一年二月，於九十三年三月二日
    執行完畢，有台灣高等法院被告全國前案紀錄表在卷可稽，
    被告於有期徒刑執行完畢後，五年內，再犯本件有期徒刑以
    上之罪，為累犯，應依刑法第四十七條規定，遞加其刑。又
    被告所犯二罪間，犯意各別，行為互殊，應分論併罰。
五、原判決以被告罪證明確，因予論罪科刑，固非無見。惟查：
    本件被告行為後，又於事實一(二)、(三)所示時地，分別施用第
    一、二級毒品，該部分犯行，核與本件起訴部分，有連續犯
    裁判上一罪關係，為起訴效力所及，原判決未及審酌，自有
    未洽。被告上訴意旨，指摘原判決量刑過重，依上所述，固
    無理由。然原判決既有可議，即屬無可維持，自應由本院將
    原判決撤銷改判。爰審酌被告犯罪動機、目的、手段、品行
    及於強制戒治後猶不知悔改，又一再施用毒品，顯示其意志
    力薄弱，暨被告犯後態度等一切情狀，對被告所犯施用第一
    級毒品罪部分，量處有期徒刑一年十月，對被告所犯施用第
    二級毒品罪部分，量處有期徒刑十月，併定其應執行刑為有
    期徒刑二年六月，以資懲儆。至扣案第一級毒品海洛因六包
    （有二包驗餘淨重計一‧一六公克、有三包驗餘淨重計○‧
　　二九公克、有一包含袋重○‧五五公克）及扣案第二級毒品
  　安非他命一包（含袋重○‧三三公克），經鑑定結果，分別
    係屬海洛因及安非他命無訛，已如前述，自應依毒品危害防
    制條例第十八條第一項前段規定，分別宣告沒收併銷毀之；
    至扣案注射針筒一支、注射用水一瓶，係被告所有，且供被
    告施用第一級毒品所用，為被告供明在卷，爰依刑法第三十
    八條第一項第二款規定，併予宣告沒收之。
六、末查，被告甲○○經合法傳喚，無正當理由未到庭，爰不待
    其陳述，逕行判決。
據上論斷，應依刑事訴訟法第三百六十九條第一項前段、第三百
六十四條、第二百九十九條第一項前段、第三百七十一條，毒品
危害防制條例第十條第一項、第二項、第十八條第一項前段，刑
法第十一條前段、第五十六條、第四十七條、第五十一條第五款
、第三十八條第一項第二款，判決如主文。
本案經檢察官楊治宇到庭執行職務。
中　　華　　民　　國　　94　　年　　9　　月　　 8 　　日
                  刑事第六庭    審判長法　官  蔡崇義
                                      法　官  吳永宋
                                      法　官  董武全
以上正本證明與原本無異。
施用第一級毒品部分如不服本判決，應於收受本判決後十日內向
本院提出上訴書狀。其未敘述上訴理由者並得於提起上訴後十日
內向本院補提理由書狀（均須按他造當事人之人數附繕本）「切
勿逕送上級法院」。
其餘不得上訴。
　　　　　　　　　　　　　　　　　　　書記官  許美惠
中　　華　　民　　國　　94　　年　　9　　月　　 8 　　日
附錄法條：
毒品危害防制條例第十條
施用第一級毒品者，處六月以上五年以下有期徒刑。
施用第二級毒品者，處三年以下有期徒刑。
